臺灣新竹地方法院刑事判決　　　　　　　　　　　　　　九十年度訴字第六一六號
　　公　訴　人　臺灣新竹地方法院檢察署檢察官
　　被　　　告　甲○○
右列被告因違反毒品危害防制條例案件，經檢察官提起公訴（九十一年度毒偵字第一
八一號），本院判決如左：
    主      文
甲○○連續施用第一級毒品，累犯，處有期徒刑拾月。扣案之第一級毒品海洛因（合
計淨重貳拾壹點陸柒公克，包裝重拾陸點捌貳公克），沒收銷燬之。分裝袋陸個，均
沒收。
    事      實
一、甲○○前有違反麻醉藥品管理條例、槍砲彈藥刀械管制條例案件等前科，最近一
    次因違反槍砲彈藥刀械管制條例案件，經本院於民國八十七年十月十六日以八十
    七年度訴字第三０四號定應執行有期徒刑一年一月，於八十七年十一月七日確定
    ，並於八十九年二月一日縮短刑期出監執行完畢。復前因施用毒品案件，經本院
    裁定送觀察勒戒後，認有繼續施用毒品之傾向，而裁定送強制戒治，並於八十八
    年七月八日交付保護管束期滿後，由臺灣新竹地方法院檢察署檢察官於八十八年
    十月十三日以八十八年度戒毒偵字第五號為不起訴處分確定。詎於五年內又基於
    施用第一級毒品海洛因之概括犯意，自八十九年十月中旬某日起至九十年一月十
    五日中午止，連續在新竹市○○路上一位姓名年籍不詳綽號「阿安」友人家中或
    新竹市○區○○街九十五巷七樓八室租屋處內等地，以將第一級毒品海洛因摻入
    香煙內之方式，平均一、二天施用一次，非法施用多次。嗣為警於九十年一月十
    五日下午四時四十分許，在新竹市○區○○街九十五巷三號前查獲，並扣得第一
    級毒品海洛因（合計淨重二一‧六七公克、包裝重一六‧八二公克）及分裝袋六
    個、第二級毒品安非他命（含包裝塑膠袋一‧八公克、淨重一‧五五公克、吸食
    器一組等物；甲○○所涉施用第二級毒品安非他命部分，業經本院以九十年度易
    字第九九七號刑事判決判處有期徒刑六月；並經本院於九十年十一月二十六日以
    九十年度毒聲字第一七二二號裁定送臺灣新竹戒治所施以強制戒治）。
二、案經新竹市警察局移送臺灣新竹地方法院檢察署檢察官偵查起訴。
    理      由
一、右揭犯罪事實，業經被告甲○○自白不諱，且其為警查獲時所採尿液經送驗結果
    ，有嗎啡之陽性反應，有新竹市衛生局九十年一月三十一日竹市衛六字第一三五
    四號不法藥物尿液初步篩檢報告書、昭信科技顧問股份有限公司濫用藥物複驗檢
    驗檢驗報告及新竹市警察局辦理煙毒、麻醉藥品案件尿液送驗受檢人真實姓名代
    號對照表各一紙在卷足憑，而扣案之白色粉末，經送法務部調查局鑑定結果為：
    均含有毒品海洛因成分（合計淨重二一．六七公克、包裝重一六．八二公克）有
    該局鑑驗通知書附卷可考。又被告前因施用毒品案件，已交付保護管束期滿，並
    由臺灣新竹地方法院檢察署檢察官於八十八年十月十三日，以八十八年度戒毒偵
    字第五號為不起訴處分確定，有不起訴處分書在卷可稽。其於五年內再犯毒品危
    害防制條例第十條第一項之罪，事證明確，被告犯行堪以認定。
二、按海洛因為毒品危害防制條例第二條第二項第一款規定之第一級毒品。被告非法
    施用海洛因，核其所為係犯毒品危害防制條例第十條第一項之非法施用第一級毒
    品罪。被告因施用毒品而持有毒品之低度行為，應為施用毒品之高度行為所吸收
    ，不另論罪。被告先後多次施用第一級毒品行為，時間緊接，犯罪構成要件相同
    ，顯係出於概括之犯意為之，應依連續犯之規定論以一罪，並依法加重其刑。又
    被告前於八十七年間因違反槍砲彈藥刀械管制條例案件，經本院以八十七年度訴
    字第三０四號定應執行有期徒刑一年一月，於八十七年十一月七日確定，並於八
    十九年二月一日縮短刑期執行完畢，有臺灣新竹地方法院檢察署刑案查註紀錄表
    、臺灣高等法院被告全國前案紀錄及本院法務部在監在押資料表各一份在卷可佐
    ，其於五年以內再犯本件有期徒刑以上之本罪，為累犯，應依刑法第四十七條規
    定加重其刑，並遞加重之。爰審酌海洛因危害施用者之神經中樞，使施用者產生
    幻聽及幻想之症狀，對施用者之健康產生不良之影響，同時因幻聽及幻想結果亦
    可能使施用者對周遭之人施暴，對公共秩序產生危害，且被告前經觀察勒戒、強
    制戒治後，猶不知自制，再度施用毒品，惟於本院審理時坦承犯行，尚有悔意等
    一切情狀，量處如主文所示之刑。公訴人未就被告於八十九年十月中旬某日至九
    十年一月十五日下午四時四十分許回溯前二十六小時之間施用第一級毒品海洛因
    之事實起訴，然該部分事實與起訴事實既有連續犯之裁判上一罪關係，基於審判
    不可分原則，本院自應併予審究，併此敘明。
三、扣案之毒品海洛因（合計淨重二一．六七公克，包裝重一六．八二公克），係管
    制之第一級毒品，為違禁物，且為被告所有供犯罪所用之物，業據被告供明在卷
    ，自應依毒品危害防制條例第十八條第一項前段宣告沒收銷燬之。至扣案之分裝
    袋六個，係被告所有供犯罪所用之物，業經被告供承在卷，應依刑法第三十八條
    第一項第二款予以宣告沒收。
據上論斷，依刑事訴訟法第二百九十九條第一項前段，毒品危害防制條例第十條第一
項、第十八條第一項前段，刑法第十一條前段、第五十六條、第四十七條、第三十八
條第一項第二款規定，判決如主文。
本案經檢察官林佳穎到庭執行職務。
中      華      民      國    九十一    年      七      月     三十     日
                                       臺灣新竹地方法院刑事第一庭
                                           法  官  林  秋  宜
右正本證明與原本無異。
如不服本判決，應於判決送達後十日內向本院提出上訴狀（應附繕本），上訴於臺灣
高等法院。
                                           書記官  鄒  茂  瑜
中 華      民      國    九十一    年      七      月     三十     日
附錄本案論罪科刑法條全文
毒品危害防制條例第十條第一項
施用第一級毒品者，處六月以上五年以下有期徒刑。
